臺灣臺中地方法院刑事判決　　　　　　　96年度易字第1639號
公　訴　人　臺灣臺中地方法院檢察署
被　　　告　丙○○
上列被告因恐嚇案件，經檢察官提公訴，（96年度偵字第4048號
），本院判決如下：
    主    文
本件公訴不受理。
    理    由
一、公訴意旨如起訴書所載。
二、按被告死亡者，應諭知不受理之判決，並得不經言詞辯論為
    之，刑事訴訟法第303條第5款、第307條，分別定有明文。
    經查本件被告丙○○業於民國96年4月17日死亡，此有戶籍
    謄本1份附卷可稽。依照上開說明，爰不經言詞辯論，諭知
    不受理之判決。
據上論斷，應依刑事訴訟法第303條第5款、第307條，判決如主
文。
中　　華　　民　　國　　96　　年　　8 　　月　　8 　　日
                  刑事第一庭    法  官  楊曉惠
上正本證明與原本無異。
如不服本判決，應於送達後10日內向本院提出上訴狀（須附繕本
）。
                                書記官  陳玲誼
中　　華　　民　　國　　96　　年　　8 　　月　　8 　　日
臺灣臺中地方法院檢察署檢察官起訴書
                                      96年度偵字第4048號
    被　　　告　乙○○　男　22歲（民國○○年○月○○日生）
　　　　　　　　　　　　住彰化縣和美鎮○○路250號
　　　　　　　　　　    國民身分證統一編號：Ｚ000000000號
　　　　　　　　丙○○　男　45歲（民國○○年○月○○日生）
　　　　　　　　　　　  住臺中縣太平市鄰○○路214巷巷3弄9
                        之1號
　　　　　　　　　　　　國民身分證統一編號：Ｚ000000000號
上列被告等因妨害自由案件，已經偵查終結，認應該提起公訴，
茲將犯罪事實及證據並所犯法條分敘如下：
        犯罪事實
一、丙○○曾因違反肅清煙毒條例、麻醉藥品管理條例、贓物、
    恐嚇及竊盜罪，為臺灣高等法院臺中分院分別判處有期徒刑
    3年2月、6月、3月、7月及1年6月，定應執行刑為5年6月，
    於民國95月14日假釋出獄，現仍在假釋中。詎由不知悔改，
    受陳建欣（涉嫌重利罪嫌另簽分偵案辦理）委託，與乙○○
    及一年籍姓名不詳之男子，於96年1月23日，持甲○○先前
    簽發予陳建欣之臺中商業銀行西臺中分行，票號STA0000000
    號，面額新臺幣11萬4000元之支票1張，向甲○○恐嚇稱：
    如果不處理與陳建欣之債務問題，到時公司會處理，如果讓
    公司處理，到時會很難看，家裡的小孩不要讓他趴趴走等語
    ，致甲○○心生畏懼。嗣翌日二人再前往甲○○住處討債時
    ，為王意絨報警查獲。
二、案經臺中市警察局第五分局報告偵辦。
        證據並所犯法條
一、訊據被告丙○○、乙○○矢口否認涉有恐嚇罪嫌，乙○○辯
    稱：因我長期失業，有一個叫「阿其」的友人給我1張支票
    ，叫我去討債，因為我對臺中的路不熟，因而找丙○○一起
    去，我們只是口頭跟她商量如何還錢，沒有恐嚇她，有沒有
    打她云云；丙○○辯稱：乙○○從彰化來找我，因為對臺中
    不熟，他拿1張支票給我看，要我帶他去討債，我們沒有恐
    嚇甲○○，只是口頭跟她講如何還錢，錢有沒有要到云云。
    經查：上開犯罪事實業據證人王意絨於警詢及偵查中證述綦
    詳，復有支票及退票理由單在卷可資佐證，被告等人犯行堪
    予認定。
二、核被告丙○○、乙○○所為，係犯刑法第305條之恐嚇罪。
    渠等與不詳姓名成年男子間，就上開犯行有犯意聯絡、行為
    分擔，為共同正犯。
三、依刑事訴訟法第251條第1項提起公訴。
    此　致
臺灣臺中地方法院
中　　華　　民　　國　　96　　年　　2　　月　　27　　日
                           檢　察　官    鄭 仙 杏
本件正本證明與原本無異
中　　華　　民　　國　　96　　年　　3 　　月　　8 　　日
                           書  記  官    吳 淑 芬
所犯法條
中華民國刑法第305條
（恐嚇危害安全罪）
以加害生命、身體、自由、名譽、財產之事，恐嚇他人致生危害
於安全者，處 2 年以下有期徒刑、拘役或 3 百元以下罰金。
